臺灣士林地方法院刑事判決　　　　　　93年度簡上字第167 號
上　訴　人
即　被　告　乙○○
上列上訴人即被告因竊盜案件，不服本院刑事庭中華民國93年10
月15日93年度簡字第327 號第一審刑事簡易判決（聲請簡易判決
處刑案號：臺灣士林地方法院檢察署93年度偵字第6717號），提
起上訴，本院管轄之第二審合議庭判決如下：
    主  文
上訴駁回。
    事實及理由
一、本案經本院審理結果，認第一審以被告乙○○犯刑法第320
    條第1 項之竊盜罪，並以被告符合累犯加重其刑之規定，判
    處拘役50日，諭知易科罰金之折算標準，其認事、用法均無
    違誤，量刑亦屬妥適，應予維持，除引用第一審判決書記載
    之事實、證據（證人郭宗鑫部分應更正為甲○○）外，並補
    充證據如下：證人甲○○於本院審理時結證在卷（見本院民
    國94年2 月24日審判筆錄）。
二、被告乙○○上訴意旨略稱：伊並未竊取創世基金會59張發票
    ，而且系爭統一發票捐獻箱不可能讓人用手伸進去拿，是在
    北投公園前面，一個農禪寺的出家人因為看到伊做好事，所
    以主動給伊發票對獎云云。惟查：
  (一)證人甲○○於警詢及檢察事務官詢問時之證詞，屬被告以外
    之人於審判外之陳述，且被告於本院審判程序中並不同意作
    為證據，復無其他依法律規定得作為證據之情形，依刑事訴
    訟法第159 條第1 項規定，在本院審理，該名證人之警詢筆
    錄、檢察事務官詢問筆錄自無證據能力，不可採為判斷之依
    據，合先敘明。
  (二)就被告於何等情形下竊取創世基金會設置在臺北市○○區○
    ○路158 號米哥麵包店前之統一發票捐獻箱內發票共59張及
    發現情形為何各節，業據證人甲○○於本院審理時到庭具結
    作證，在負擔偽證罪處罰之心理壓力下，經由檢察官及被告
    進行交互詰問，就被告竊盜之過程，陳述明白清楚，證人甲
    ○○與被告素昧平生，並無怨隙，應無曲意誣陷被告、致己
    罹於偽證重典之必要，其證言足堪採信。
  (三)被告辯解：查獲之多張發票是一個農禪寺的出家人給的，伊
    拿到後就放在自己的背包內云云，然此部分並無積極證據可
    資證明，且觀以該查獲之59張發票內容，多為臺北市○○區
    ○○路158 號米哥麵包店及鄰近之便利商店所開立，其中屬
    於米哥麵包店開立者即有24張，可見前揭發票原本應係經人
    投擲在米哥麵包店前之統一發票捐獻箱內，至為明確。另證
    人甲○○結證稱被告被查獲時，一直說自己是基金會派來的
    人，然被告並非創世基金會之員工，此為被告所不否認，被
    告果若係由出家人處取得系爭發票，其何須謊稱係創世基金
    會之人員，且被告既稱取得發票後就放入背包內，何以甲○
    ○竟會無故得知被告持有發票，可見被告所辯為飾卸之詞，
    不足採信。又該統一發票捐獻箱之開口係圓形，足供正常成
    人伸手進入拿取其內發票，此有統一發票捐獻箱照片附卷可
    稽，足證被告確實可伸手自該統一發票捐獻箱內竊取發票，
    至為灼然。至於證人甲○○雖未親見被告伸手進入箱內拿取
    發票之瞬間動作，然其既自陳當時係在統一發票捐獻箱旁邊
    之提款機進行提款，與被告近在咫尺，聲息相聞，甲○○於
    聽聞身旁之婦人與被告對話，同時轉頭觀看時，確實已見被
    告手中握有系爭發票，此據證人甲○○結證明白，由此可證
    被告確有自發票箱內竊取發票之行為。
  (四)至被告要求對證人進行測謊乙節，按測謊鑑定，係依一般人
    在說謊時，會產生遲疑、緊張、恐懼、不安等心理波動現象
    ，利用測謊儀器將受測者之上開情緒波動反應情形加以紀錄
    ，以判斷受測者供述之真實性，故必受測者情緒穩定，生理
    上並無不適，始得為之，且其鑑定結果，雖非無證據能力，
    但亦僅能供為審判上之參酌，至其證明力如何，法院仍有自
    由判斷之權限，最高法院著有93年臺上字第4894號判決可資
    佐參。本案經調查後，被告犯行已臻明確，故並無須依據測
    謊結果以為裁判之佐證，附此敘明。
  (五)綜上所述，本件事證明確，被告前揭所辯，顯係卸責之詞，
    不足採信，其竊盜犯行洵堪認定，本件上訴無理由，應予駁
    回。
三、至被告於本院言詞辯論終結後，具狀坦承犯罪，並請求宣告
    緩刑云云，惟按刑法第74條規定，受2 年以下有期徒刑、拘
    役或罰金之宣告，而有左列情形之一，認為以暫不執行為適
    當者，得宣告2 年以上5 年以下之緩刑，其期間自裁判確定
    之日起算：一未曾受有期徒刑以上刑之宣告者。二前受有期
    徒刑以上刑之宣告，執行完畢或赦免後，5 年以內未曾受有
    期徒刑以上刑之宣告者。經查，被告曾於89年間，因犯偽造
    文書罪，經本院於90年12月28日，以90年度簡字第1796號判
    處有期徒刑6 月，如易科罰金以300 元折算1 日，緩刑3 年
    ，於91年3 月4 日確定；嗣被告於緩刑期間，因另犯恐嚇等
    罪，經本院於92年5 月8 日，以92年度易字第184 號判決應
    執行有期徒刑7 月，如易科罰金以300 元折算1 日，上訴後
    ，經臺灣高等法院於92年7 月22日，以92年度上易字第1621
    號駁回上訴確定；而前述緩刑宣告則經本院於93年3 月10日
    ，以93年度撤緩字第9 號裁定撤銷；上開2 案件，後案於93
    年3 月4 日易科罰金執行完畢，前案則於93年5 月10日易科
    罰金執行完畢，此有臺灣士林地方法院檢察署刑案資料查註
    紀錄表附卷可按，是被告所犯本案並不符合宣告緩刑之要件
    ，附此敘明。
據上論斷，應依刑事訴訟法第455 條之1 第1 項、第3 項、第36
8 條、第373 條，判決如主文。
本案經檢察官薛嘉珩到庭執行職務。
中　　華　　民　　國　　94　　年　　3 　　月　　17　　日
                  刑事第六庭審判長法  官  李  育  仁
                                  法  官  許  辰  舟
                                  法  官  黃  潔  茹
以上正本證明與原本無異。
本件不得上訴。
                                  書記官  柳  瑞  宗
中　　華　　民　　國　　94　　年　　3 　　月　　18　　日
